臺灣彰化地方法院刑事判決　　　　　　　　　　　　　九十三年度交訴字第六八號
　　公　訴　人　臺灣彰化地方法院檢察署檢察官
　　被　　　告　甲○○
　　選任辯護人　陳世煌律師
　　　　　　　　楊振裕律師
右列被告因過失致死等案件，經檢察官聲請簡易判決處刑（九十三年度偵字第三七二
五號），本院依刑事訴訟法第二百七十三條之一第一項之規定，裁定改用簡式審判程
序判決如左：
    主  文
甲○○因過失致人於死，處有期徒刑壹年；又駕駛動力交通工具肇事，致人於死而逃
逸，處有期徒刑壹年貳月；應執行有期徒刑貳年。緩刑肆年。
    事  實
一、甲○○因前有酒後駕車之違規紀錄，經主管機關裁處吊扣其駕駛執照，現仍於駕
    照之吊扣期間內，其明知於駕駛執照吊扣期間內不得駕駛車，惟仍於民國九十三
    年四月三日晚上二十時十分許，駕駛車牌號碼五Ｍ─一二九二號自用小客車，沿
    彰化縣福興鄉○○路○段由北往南方向行駛，於行經彰化縣福興鄉○○路○段六
    八七號前處時，其原應注意汽車駕駛人於駕駛車輛時，應注意車前狀況，並隨時
    採取必要之安全措施，又依當時天候陰、夜間無照明、路面乾燥無缺陷，道路無
    障礙物，路況及視距均良好等情形，並無不能注意之情事，竟疏於注意，不但於
    夜間未載眼鏡（甲○○有一百度之散光）即駕駛車輛，甚至於車輛行進之中低頭
    抽取車內之衛生紙，造成其駕駛之車輛於上開道路上左右搖擺不定，此時於甲○
    ○之前方適有許富美以手推行車牌號碼ＶＯＦ─二八五號輕型機車，於上開路段
    路旁由北往南方同向行走，甲○○因疏注意，致所駕駛之自用小客車車頭右側撞
    擊許富美及其所推行之機車，致許富美因此人、車倒地，因而受有頭部外傷併顱
    內出血併蜘蛛膜下腔出血、肝藏脾臟胃部撕裂傷及左側足踝開放性骨折等傷害，
    雖經送彰化基督教醫院救治，但仍於同年、月十四日因傷重不治死亡。而甲○○
    於肇事後，並未下車查看許富美之傷勢，反而於考量其先前因酒後駕車之違規紀
    錄，經主管機關裁處吊扣其駕駛執照，且於肇事當時其駕駛執照仍在吊扣期間內
    ，另其汽車強制責任保險亦已逾期等原因後，竟基於肇事逃逸之犯意，將其車輛
    的大燈關閉後，隨即迴轉至北向車道後逃逸。嗣經警循由現場目擊民眾林明倚所
    提供之自小客車車牌號碼追查，始循線查獲上情。
二、案經臺灣彰化地方法院檢察署檢察官據報相驗後自動檢舉偵查並聲請簡易判決處
    刑。
    理  由
一、訊據被告甲○○對其右揭過失致人於死及肇事逃逸之犯行均坦白承認，核與證人
    林明倚於警訊及偵訊中之證述大相符，並有道路交通事故現場圖一紙、道路交通
    事故調查報告表（一）、（二）各一紙、現場及肇事車輛照片計二十一幀及車藉
    之查詢資料一紙等附卷可資佐證。又被害人確因上開事故傷重不治死亡等情，亦
    經台灣彰化地方法院檢察署檢察官督同檢驗員相驗屬實，並製有相驗屍體證明書
    、驗斷書、被害人死亡之照片計十幀及勘驗筆錄各一份附卷可憑。是被害人確因
    本件車禍死亡，允無疑義。
二、按汽車駕駛人，於駕駛執照吊扣期間內駕車者，處新臺幣六千元以上一萬二千元
    以下罰款，並當場禁止該汽車駕駛人續繼駕駛及扣留其車輛牌照，此道路交通管
    理處罰條例第二十一條之一第一項第七款定有明文，而汽車行駛時，駕駛人應注
    意車前狀況，並隨時採取必要之安全措施，此道路交通安全規則第九十四條第三
    項亦有明文規定。被告駕車，未注意遵守上述規定，已違反該保護他人之交通法
  規；而依前揭道路交通事故調查報告表之記載，案發當時之路況、光線及視距均
    良好等情形，並無不能注意之情事，其應注意、能注意、卻疏未注意以致肇事；
    則其對本件事故之發生顯有過失，而被害人確因本件事故死亡，已見前述，則被
    告之過失行為與被害人之死亡結果之間，具有相當之因果關係，是被告過失犯行
    堪以認定，應依法予以論科。
三、核被告甲○○所為，係犯刑法第二百七十六條第一項之過失致人於死罪及第一百
    八十五條之四之交通肇事逃逸罪。其所犯二罪間，犯意各別、行為互殊，應分別
    論罰。又甲○○係於吊扣駕駛執照期間駕駛車輛肇事致人死亡，且應負擔刑事責
    任，則其所犯刑法第二百七十六條第一項過失致人於死罪自應依道路交通管理處
    罰條例第八十六條第一項之規定，加重其刑。爰審酌被告犯罪之動機、目的、方
    法、手段、品行、所生危害，以及被告過失程度之輕重，及被告肇事後坦承犯行
    ，並已與被害人家屬達成民事和解並為民事賠償（此有彰化縣福興鄉調解委員會
    調解書一紙在卷可參），犯後態度良好等一切情狀，分別量處如主文所示之刑，
    並定其應執行之刑，以示警儆。又末查被告前未曾受有期徒刑以上刑之宣告，此
    有檢察署刑案查註紀錄表可稽，其經此教訓，當知謹慎而無再犯之虞，本院認本
    判決所宣告之刑，以暫不執行為適宜，爰併宣告緩刑四年，以勵自新。
四、依刑事訴訟法第四百五十二條、第二百七十三條之一第一項、第二百九十九條第
    一項前段、道路交通管理處罰條例第八十六條第一項、刑法第二百七十六條第一
    項、第一百八十五條之四、第五十一條第五款、第七十四條第一款，罰金罰鍰提
    高標準條例第一條前段，判決如主文。
本案經檢察官林裕斌到庭執行職務。
中      華      民      國    九十三    年      十      月    二十九    日
                                    臺灣彰化地方法院刑事第一庭
                                        法      官  葛  永  輝
右正本證明與原本無異。
如不服本判決，應於判決送達後十日內向本院提出上訴狀( 須附繕本 )。
告訴人或被害人對於判決如有不服具備理由請求檢察官上訴者，其上訴期間之計算係
以檢察官收受判決正本之日期為準。
                                        法院書記官  施  惠  卿
中      華      民      國    九十三    年      十一    月      三      日
刑法第二百七十六條
因過失致人於死者，處二年以下有期徒刑、拘役或二千元以下罰金。
從事業務之人，因業務上之過失犯前項之罪者，處五年以下有期徒刑或拘役，得併科
三千元以下罰金。
刑法第一百八十五條之四：
駕駛動力交通工具肇事，致人死傷而逃逸者，處六月以上五年以下有期徒刑。
